臺灣臺中地方法院交通事件裁定　　　　 96年度交聲字第983號
原處分機關　交通部公路總局臺中區監理所豐原監理站
異　議　人
即受處分人　甲○○
上列異議人即受處分人因違反道路交通管理處罰條例案件，對於
交通部公路總局臺中區監理豐原監理站於九十六年九月三日所為
之處分（豐監稽違字第裁63-ZDP004145號裁決書），聲明異議，
本院裁定如下：
    主  文
原處分撤銷。
甲○○不罰。
    理  由
一、原處分機關移送意旨略以：受處分人所有之車牌號碼PH-587
    1號自用小客車於民國九十五年十一月七日十一時四分許，
    在交通部臺灣區○道○○○路斗南收費站南下第八車道，因
    有「汽車行駛於應繳費之公路不依規定繳費（未申裝ｅ通機
    行駛電子收費車道）」之違規情形，經遠通電收公司以掛號
    郵寄通知受處分人於九十六年三月三十一日以前補繳，受處
    分人竟未於期限內補繳，內政部警政署國道公路警察局乃於
    九十六年六月二十六日以受處分人違反道路交通管理處罰條
    例第二十七條第一項規定，開立公警交字第ZDP004145號舉
    發違反道路交通管理事件通知單逕行舉發。本站遂於九十六
    年九月三日以豐監稽違字第裁63-ZDP004145號裁決書，裁處
    受處分人罰鍰新臺幣（下同）三千元。又查上開車輛誤闖電
    子收費車道之違規，警方已於九十六年一月二十六日依道路
    交通管理處罰條例第三十三條第三項規定掣單舉發（公警局
    交字第ZDP001770號舉發違反道路交通管理事件通知單），
    就該件舉發，受處分人業於九十六年二月二十七日繳納罰鍰
    六百元結案。本案或有適法疑義，爰依法移請裁定。
二、受處分人聲明異議意旨略以：受處分人所有上開車輛固有於
    上揭時地誤闖ETC電子收費車道，惟因此違規行為已完成補
    繳ETC通行費，另並有繳六百元罰鍰。今警方又另依道路交
    通管理處罰條例第二十七條第一項規定，開立公警交字第
    ZDP004145號舉發違反道路交通管理事件通知單，逕行舉發
    上開誤闖ETC電子收費車道行為。然違反道路交通管理處罰
    條例之行為，自行為成立之日起，逾三個月不得舉發，系爭
    通知單之開單日期為九十六年六月二十六日，距違規行為日
    九十五年十一月七日已逾三個月，依法不得舉發。爰聲明異
    議，請求撤銷原處分。
三、經查：
（一）按違反道路交通管理處罰條例之行為，自行為成立之日起
      ；行為有連續或繼續之狀態者，自行為終了之日起，逾三
      個月不得舉發，道路交通管理處罰條例第九十條前段定有
      明文。揆諸其立法目的在避免法律關係遲不確定致生法秩
      序不安定之結果，並同時保障人民權益。
（二）本件受處分人所有之車牌號碼PH-5871號自用小客車於九
      十五年十一月七日十一時四分許，在交通部臺灣區○道○
      ○○路斗南收費站南下第八車道，有「汽車行駛於應繳費
      之公路不依規定繳費（未申裝ｅ通機行駛電子收費車道）
      」之違規事實，有內政部警政署國道公路警察局公警交字
      第ZDP004145號舉發違反道路交通管理事件通知單暨所附
      照片在卷可憑，受處分人對此亦不爭執，足認屬實。按汽
      車行駛於應繳費之公路、橋樑、隧道或輪渡，不依規定繳
      費者，處汽車所有人或駕駛人新臺幣三千元以上六千元以
      下罰鍰，並追繳欠費，此固為道路交通管理處罰條例第二
      十七條第一項明文規定。然本件受處分人闖越ETC電子收
      費車道，於應繳費之公路不依規定繳費之違規行為成立日
      ，係於九十五年十一月七日，而警方對此違規行為之掣單
      舉發日期係在九十六年六月二十六日，此有上開公警交字
      第ZDP004145號舉發違反道路交通管理事件通知單在卷可
      憑，此距受處分人上開違規行為成立之日，顯已逾三個月
      ，依法不得舉發，原處分機關就不得為舉發之行為裁處罰
      鍰，自有未洽。
（三）至於該舉發違反道路交通管理事件通知單所載違規時間「
      九十六年三月三十一日」，實際上是指遠通電收公司通知
      受處分人補繳ETC通行費之最後期限，此觀該舉發違反道
      路交通管理事件通知單違規事實欄所載內容及卷附交通部
      臺灣區○道○○○路斗南收費站九十六年八月十三日函所
      為說明即明。受處分人「未於通知期限內補繳ETC通行費
      」之行為，是後來發生的另一逾期繳費事實，並非上述「
      行駛於應繳費之公路不依規定繳費」之事實，二者顯不同
      ，不容混為一談。故本件原處分機關九十六年九月三日豐
      監稽違字第裁63-ZDP004145號裁決書所載違規時間亦為「
      九十五年十一月七日」，而非「九十六年三月三十一日」
      ，附予說明。
（四）從而，本院認本件異議為有理由，原處分應予撤銷，並另
      諭知受處分人不罰，以資適法。
四、據上論斷，應依道路交通案件處理辦法第二十條，裁定如主
    文。
中　　華　　民　　國　　96　　年　　12　　月　　12　　日
                        交通法庭  法  官  蔡建興
上正本證明與原本無異。
如不服本裁定應於送達後五日內向本院提出抗告狀。
                                  書記官  黃英寬
中　　華　　民　　國　　96　　年　　12　　月　　12　　日
